pt-PT: permanência da tinta de desenho: Arquivo/permanente; Resistente ao desbotamento; Resistente à luz; Não permanente/lavável; Não resistente à luz; Resistente a manchas; Resistente à água; Impermeável; Outro
lt-LT: Braižymo rašalo pastovumas: Archyvinis / ilgalaikis; Atsparus blukimui; Atsparus šviesai; Neilgalaikis / nuplaunamas; Neatsparus šviesai; Atsparus išsitepimui; Atsparus vandeniui; Visiškai atsparus vandeniui; Kita
ru: Стойкость чертежных чернил: Архивная/перманентная; Устойчивая к выцветанию; Светостойкая; Неперманентная/смываемая; Не светостойкая; Устойчивая к размазыванию; Водостойкая; Водонепроницаемая; Другое
cs: Stálost kreslicího inkoustu: Archivní/permanentní; Odolný proti vyblednutí; Světlostálý; Nepermanentní/omyvatelný; Nesvětlostálý; Odolný proti rozmazání; Voděodolný; Vodotěsný; Jiné
tr: Çizim mürekkebinin kalıcılığı: Arşivlik/kalıcı; Solmaya dayanıklı; Işığa dayanıklı; Kalıcı olmayan/yıkanabilir; Işığa dayanıklı değil; Bulaşmaya dayanıklı; Suya dayanıklı; Su geçirmez; Diğer
da: Tegneblæks holdbarhed: Arkivbestandig/permanent; Falmebestandig; Lysægte; Ikke-permanent/vaskbar; Ikke lysægte; Udtværingsfri; Vandafvisende; Vandtæt; Andet
nb: Tegneblekkpermanens: Arkiv/permanent; Falmebestandig; Lysfast; Ikke-permanent / vaskbar; Ikke lysfast; Smittebestandig; Vannavstøtende; Vanntett; Annet
ja: 描画用インクの耐久性: アーカイブ品質/耐水・耐光性 (永久保存); 退色防止; 耐光性; 非永続的/水性; 耐光性なし; 防汚性; 耐水性; 防水性; その他
ro-RO: Persistența cernelii de desen: De arhivă/permanentă; Rezistentă la decolorare; Rezistentă la lumină; Nepermanentă/lavabilă; Nerezistentă la lumină; Rezistentă la întindere; Rezistentă la apă; Impermeabilă; Altele
pt-BR: Permanência da tinta de desenho: Arquivamento/permanente; Resistente ao desbotamento; Resistente à luz; Não permanente/lavável; Não resistente à luz; Resistente a manchas; Resistente à água; À prova d'água; Outros
hr-HR: Trajnost tinte za crtanje: Arhivska/trajna; Otporna na blijeđenje; Postojana na svjetlost; Netrajna/periva; Nije postojana na svjetlost; Otporna na razmazivanje; Otporna na vodu; Vodootporna; Ostalo
it: Inchiostro da disegno permanente: Per archiviazione/permanente; Resistente allo sbiadimento; Resistente alla luce; Non permanente/lavabile; Non resistente alla luce; Resistente alle sbavature; Resistente all’acqua; Impermeabile; Altro
ko: 드로잉 잉크의 영구성: 보존용/영구적; 변색 방지; 내광성; 비영구적/워셔블; 내광성 없음; 번짐 방지; 내수성; 방수; 기타
zh-CN: 绘图墨水耐候性: 档案级/永久性; 防褪色; 耐光; 非永久性/可水洗; 不耐光; 防晕染; 抗水; 防水; 其他
sk-SK: Trvácnosť tušu na kreslenie: Archívne/permanentné; Odolné voči vyblednutiu; Svetlostále; Nepermanentné/zmývateľné; Nesvetlostále; Odolné voči rozmazaniu; Vodoodolné; Vodotesné; Iné
en: Drawing ink permanence: Archival/permanent; Fade-resistant; Lightfast; Non-permanent/washable; Not lightfast; Smudge-resistant; Water-resistant; Waterproof; Other
el: Ανθεκτικό μελάνι σχεδίασης: Αρχειακό/μόνιμο; Ανθεκτικό στο ξεθώριασμα; Φωτοσταθερό; Μη μόνιμο/πλενόμενο; Μη φωτοσταθερό; Ανθεκτικό στις μουντζούρες; Ανθεκτικό στο νερό; Αδιάβροχο; Άλλο
de: Beständigkeit der Zeichentinte: Dokumentenecht/Permanent; Lichtbeständig; Lichtecht; Nicht permanent/Abwaschbar; Nicht lichtecht; Wischfest; Wasserabweisend; Wasserdicht; Sonstige
hu: Rajztinta tartóssága: Archiválási/permanens; Fakulásálló; Fényálló; Nem permanens/mosható; Nem fényálló; Elkenődésálló; Vízlepergető; Vízálló; Egyéb
th: ความคงทนถาวรของหมึกวาดเขียน: สำหรับเก็บถาวร/ติดทน; สีไม่ซีดจาง; ทนต่อแสง; ไม่ติดทน/ล้างออกได้; ไม่ทนต่อแสง; กันรอยเลอะ; กันน้ำ; กันน้ำได้; อื่นๆ
fr: Permanence de l’encre à dessin: Qualité d’archivage/permanent; Résistant à la décoloration; Résistant à la lumière; Non permanent/lavable; Non résistant à la lumière; Résistant aux bavures; Résistant à l’eau; Imperméable; Autre
bg-BG: Трайност/устойчивост на туша за рисуване: Архивно/перманентно; Устойчиво на избледняване; Светлоустойчиво; Неперманентно/миещо се; Неустойчиво на светлина; Устойчиво на размазване; Устойчиво на вода; Водоустойчиво; Друго
sl-SI: Trajnost risanega črnila: Arhivsko/trajno; Odporno proti bledenju; Svetlobno obstojno; Netrajno/pralno; Ni svetlobno obstojno; Odporno proti razmazanju; Vodoodbojno; Vodoodporno; Drugo
sv: Beständighet för tusch: Arkivbeständig/permanent; Blekningsresistent; Ljusäkta; Icke-permanent/tvättbar; Ej ljusäkta; Kladdfri; Vattentålig; Vattenfast; Övrigt
vi: Độ bền của mực vẽ: Lưu trữ/mực vĩnh viễn; Chống phai màu; Bền sáng; Không vĩnh viễn/có thể giặt sạch; Không bền sáng; Chống nhòe; Kháng nước; Chống nước; Khác
zh-TW: 繪圖墨水持久性: 檔案級/永久性; 抗褪色; 耐光; 非永久性/可水洗; 不耐光; 防暈染/防污; 防潑水; 防水; 其他
es: Permanencia de la tinta de dibujo: De archivo/permanente; Resistente a la decoloración; Resistente a la luz; No permanente/lavable; No resistente a la luz; Resistente a las manchas; Resistente al agua; Impermeable; Otro
nl: Tekeninkt permanentie: Archiefkwaliteit/permanent; Vervaagbestendig; Lichtecht; Niet-permanent/afwasbaar; Niet lichtecht; Vlekbestendig; Waterbestendig; Watervast; Overige
pl: Trwałość tuszu rysunkowego: Archiwalny/trwały; Odporny na blaknięcie; Odporny na światło; Nietrwały/zmywalny; Nieodporny na światło; Odporny na rozmazywanie; Odporny na wodę; Wodoodporny; Inne
fi: Piirustusmusteen pysyvyys: Arkistointikelpoinen/pysyvä; Haalistumaton; Valonkestävä; Ei-pysyvä / pestävä; Ei valonkestävä; Tahriintumaton; Vedenkestävä; Vedenpitävä; Muu